### **REYHAN NAUFAL HAKIM**

Surakarta | WA: 085161746524 | linkedin.com/in/reyhannaufalh | reyhannaufalh.vercel.app

### **RINGKASAN**

Fullstack Developer dan UI/UX Designer dengan pengalaman lebih dari 1 tahun dalam membangun aplikasi web yang kompleks dan mengoptimalkan tampilan visual untuk meningkatkan pengalaman pengguna. Terus mengasah kemampuan melalui berbagai proyek pribadi dan sertifikasi profesional. Beradaptasi cepat dengan teknologi baru dan siap menghadapi tantangan dalam pengembangan produk digital.

### **PENGALAMAN**

## Dinas Komunikasi dan Informatika - Karanganyar, Indonesia

Fullstack Developer - Magang (Agustus 2023 - Agustus 2024)

- Merancang dan mengembangkan sistem penerbitan Surat Perintah Pencairan Dana berbasis website, bertujuan untuk meningkatkan efisiensi proses penerbitan surat.
- Membangun Sistem Penatausahaan berbasis website, memudahkan pengelolaan data dan meningkatkan akurasi pelaporan dana.

## Dinas Komunikasi dan Informatika - Sukoharjo, Indonesia

Fullstack Developer - Magang (Maret - Juli 2023)

• Mengembangkan website Solusi Teknologi Informasi SOLUTIF), menyediakan platform untuk mengkoordinasikan pertanyaan dan keluhan terhadap aplikasi yang bersangkutan dan dapat memberikan solusi terhadap permasalahan dan pertanyaan tersebut.

## **PROYEK**

# Cetak Online (cetakonline.id)

Frontend Developer, UI/UX Designer (Juli 2024 - Sekarang)

Teknologi: Next.js, Tailwind CSS, Figma

- Merancang dan membangun sebuah sistem layanan vending machine yang terintegrasi dengan website yang mudah digunakan, dirancang untuk mempermudah dan mengefektifkan proses pencetakan dokumen.
- Merancang dan mengembangkan antarmuka pengguna (UI) yang responsif dan menarik untuk website.
- Menerapkan prinsip-prinsip desain UX untuk memastikan pengalaman pengguna yang optimal.
- Membangun komponen UI yang reusable menggunakan Next.js untuk meningkatkan efisiensi pengembangan.
- Mengintegrasikan frontend dengan backend melalui konsumsi API.

## Sistem Penerbitan Surat Perintah Pencairan Dana (sp2d.karanganyarkab.go.id)

Fullstack Developer (Januari - Juli 2024)

Teknologi: Laravel, Livewire, Alpine.js, Tailwind CSS, PHPUnit, PostgreSQL

- Merancang dan membangun sebuah sistem yang bertujuan untuk mempermudah proses penerbitan Surat Perintah Pencairan Dana (SP2D) dalam satu aplikasi saja.
- Mengembangkan logika bisnis menggunakan, termasuk otentikasi pengguna, otorisasi, dan pengelolaan data.
- Membangun antarmuka pengguna yang intuitif dan dinamis.
- Melakukan pengujian unit untuk memastikan kinerja aplikasi yang optimal.

## Sistem Penatausahaan (sp2d.karanganyarkab.go.id)

Fulstack Developer (Agustus - Desember 2023)

Teknologi: Laravel, Livewire, Alpine.js, Tailwind CSS, PostgreSQL

- Bekerja sama dengan tim membangun sistem yang berfungsi untuk membuat serta mengelola Surat Ganti Uang dan Surat Perintah Pencairan Dana di lingkungan Organisasi Perangkat Daerah (OPD).
- Mengembangkan logika bisnis kompleks menggunakan, termasuk otentikasi pengguna, otorisasi, dan pengelolaan data.
- Membangun antarmuka pengguna yang intuitif dan dinamis.

# Solusi Teknologi Informasi (SOLUTIF) (solutif.spbe.sukoharjokab.go.id)

Fullstack Developer (Januari - Juli 2023)

Teknologi: Laravel, Tailwind CSS, jQuery, MySQL

- Bekerja sama dengan tim mengembangkan sebuah platform yang mengkoordinasikan pertanyaan dan keluhan dari Organisasi Perangkat Daerah (OPD) yang ada di Kabupaten Karanganyar Sukoharjo
- Menerapkan desain antarmuka pengguna yang responsif.
- Membangun logika bisnis dan layanan server.
- Menerapkan dan mengelola RESTful API untuk mendukung komunikasi antara frontend dan backend.

### **PENDIDIKAN**

### Universitas Sebelas Maret (2021 - 2024)

D3 Teknik Informatika - IPK 3,86

### **PENGALAMAN ORGANISASI**

## E-Mailkomp (Entitas Mahasiswa Ilmu Komputer), Universitas Sebelas Maret

Staff (Februari 2022 – Januari 2023)

### **SERTIFIKAT**

- Junior Web Programmer, Badan Nasional Sertifikasi Profesi
- Programmer, Badan Nasional Sertifikasi Profesi
- TOEIC (Skor 675), Universitas Sebelas Maret
- Belajar Fundamental Front-End Web Development, Dicoding Indonesia
- Belajar Membuat Aplikasi Back-End untuk Pemula, Dicoding Indonesia
- Belajar Dasar Structured Query Language (SQL), Dicoding Indonesia
- Belajar Membuat Aplikasi Web dengan React, Dicoding Indonesia
- Cloud Practitioner Essentials, Dicoding Indonesia
- Responsive Web Design, freeCodecamp

### **PENGHARGAAN**

- Juara 3 dalam Lomba Akademik Mobile App Design IT SPECTA, Universitas Muhammadiyah Yogyakarta (Mei 2024)
- Juara 1 dalam Project Submission Basic Design Classs, Universitas Indonesia (Agustus 2023)
- Juara 2 dalam Lomba Akademik (Mobile App Design) nasional IT SPECTA XI, Universitas Muhammadiyah Yogyakarta (Juni 2023)
- Juara 1 dalam Lomba Desain Aplikasi Mobile Smart Office, Universitas Sebelas Maret (Mei 2023)

### **KEMAMPUAN**

PHP | Javascript | Laravel | Livewire | Alpine JS | React JS | Next JS | Express JS | Nest JS | Tailwind CSS | Boostrap | PHPUnit | MySQL | PostgreSQL | MongoDB | Postman | Git